臺灣宜蘭地方法院刑事判決　　　　　　　　　　　　　九十年度訴字第一八二號
　　公　訴　人　臺灣宜蘭地方法院檢察署檢察官
　　被　　　告　戊○○
　　選任辯護人　蕭伍榮
右列被告因違反毒品危防制條例案件，經檢察官提起公訴（九十年度偵字第五一四、
一一三三號、九十年度偵緝字第三三號，併辦案號九十年度偵字第一四０三、二三０
一號），本院判決如左：
    主    文
戊○○共同連續販賣第一級毒品，累犯，處無期徒刑，褫奪公權終身；扣案之海洛因
參拾貳包，合計淨重拾玖點拾參公克（包裝重陸點肆柒公克，純度百分之六八．二二
，純質淨重十三．０五公克），及海洛因壹包淨重壹點柒參公克（包裝重零點貳壹公
克，純度百分之七十．四四，純質淨重壹點貳貳公克），沒收銷燬之，販賣第一級毒
品所得新台幣（下同）壹萬參仟元均沒收，如全部或一部不能沒收時，以其財產抵償
之，扣案之motorola行動電話壹支（使用之門號為0000000000）沒收。又
共同連續販賣第二級毒品，累犯，處有期徒刑捌年；扣案之安非他命共肆拾貳包（總
毛重貳佰肆拾壹點捌壹公克，總淨重貳佰參拾壹點陸壹公克，驗餘貳佰參拾點柒零公
克，平均純度約為百分之九六．九）沒收銷燬之，販賣第二級毒品所得參仟元均沒收
，如全部或一部不能沒收時，以其財產抵償之。應執行無期徒刑，褫奪公權終身；扣
案之海洛因參拾貳包，合計淨重拾玖點拾參公克（包裝重陸點肆柒公克，純度百分之
六八．二二，純質淨重十三．０五公克），及海洛因壹包淨重壹點柒參公克（包裝重
零點貳壹公克，純度百分之七十．四四，純質淨重壹點貳貳公克），及安非他命共肆
拾貳包（總毛重貳佰肆拾壹點捌壹公克，總淨重貳佰參拾壹點陸壹公克，驗餘貳佰參
拾點柒零公克，平均純度約為百分之九六．九）均沒收銷燬之；販賣第一級毒品所得
壹萬參仟元及第二級毒品所得參仟元均沒收，如全部或一部不能沒收時，均以其財產
抵償之；扣案之motorola行動電話壹支（使用之門號為0000000000）沒收
。
    事    實
一、戊○○前曾於民國八十七年一月間因違反麻醉藥品管理條例，經本院判處有期徒
    刑四月，如易科罰金以三百元折算一日確定，於八十七年六月二十六日易科罰金
    執行完畢。竟仍不知悔改，復分別基於意圖販賣第一級毒海洛因及第二級毒品安
    非他命營利之概括犯意，或單獨，或與綽號「阿文」或不詳姓名之成年男子基於
    共同之犯意聯絡，先後於：
    （一）、八十九年八、九月間，由戊○○在宜蘭縣羅東鎮○○路八十三號六樓之
           三，以一錢新台幣（以下同）二千元之價格，販賣第一級毒品海洛因一
           錢予辛○○（另由檢察官偵查）非法施用之。
    （二）、八十九年九、十月間，由丙○○（另由檢察官偵查）與戊○○以電話聯
            絡後（一次由不詳姓名成年男子接聽），分別以一小包一千元之價格，
            先後在宜蘭縣羅東鎮大恐龍附近及宜蘭縣蘇澳鎮蘇澳國中附近，由不詳
            姓名之成年男子前往交易之方式，各販賣第二級毒品安非他命一小包予
            丙○○非法施用。
    （三）、八十九年十一月中旬某日，先以電話與林芷予聯絡後，在宜蘭縣羅東鎮
            ○○路與民權路口紅精靈遊藝場樓梯口，以二千元之價格，販賣第一級
            毒品海洛因一小包（重量不詳）予林芷予非法施用（林芷予非法施用部
            分另由檢察官偵查），並囑由與之具有犯意聯絡之不詳姓名男子前往交
      易取款。同年十月底至十二月一日止某日下午五時三十分許，復以相同
            之方式，在宜蘭縣羅東鎮○○路奧林匹克遊藝場門口，以每小包一千元
            之價格，分別販賣第一級毒品海洛因一小包及第二級毒品安非他命一小
            包（重量均不詳）予林芷予非法施用，並囑由與之具有犯意聯絡之不詳
            姓名男子前往交易取款。
    （四）、九十年一月十六日十七時許，由陳奕勳（另由檢察官偵查）以其友人0
            000000000號行動電話，與戊○○所有之000000000
            0號行動電話，與綽號「阿文」之不詳姓名成年男子聯絡後，由「阿文
            」攜帶第一級毒品海洛因一小包（毛重０．三公克），在宜蘭縣羅東鎮
            ○○路、純精路口，以一千元之價格販賣予陳奕勳非法施用。同年月十
            七日下午五時許，再由陳奕勳以撥打上開0000000000行動電
            話與戊○○聯絡後，由戊○○在宜蘭縣羅東鎮○○路與純精路口，以每
            小包（毛重０．三公克）一千元之價格，販賣海洛因一小包與陳奕勳非
            法施用之。同年月十八日下午五時許，由陳奕勳以撥打戊○○之前開行
      動電話聯絡後，由「阿文」攜帶海洛因一小包（毛重０．三公克），以
            一千元之價格，在宜蘭縣冬山鄉○○路與中山路口，販賣予陳奕勳非法
            施用。同年月二十日下午十時許，由陳奕勳撥打上開戊○○之行動電話
            與「阿文」聯絡後，由「阿文」攜帶海洛因一小包（毛重０．三公克）
            ，以一千元之價格，在宜蘭縣冬山鄉廣興大橋上，販賣予陳奕勳非法施
            用。同年月二十四日下午二、三時許，由陳奕勳撥打上開戊○○之行動
            電話與「阿文」聯絡後，由「阿文」攜帶海洛因一小包（毛重０．三公
            克），以一千元之價格，在宜蘭縣冬山鄉○○路與大進路口，販賣予陳
            奕勳非法施用。同年月二十六日下午一、二時許，由陳奕勳以撥打上開
            0000000000行動電話與戊○○聯絡後，由戊○○在宜蘭縣冬
            山鄉○○路與梅林路口，以每小包（毛重０．三公克）一千元之價格，
            販賣海洛因一小包與陳奕勳非法施用。同年月二十八日下午五、六時許
            ，由陳奕勳以撥打上開0000000000行動電話與戊○○聯絡後
            ，再由「阿文」前往宜蘭縣冬山鄉○○路與梅林路口，以每小包（毛重
            ０．三公克）一千元之價格，販賣海洛因一小包與陳奕勳非法施用。同
            年月三十日下午，由陳奕勳撥打上開戊○○之行動電話與「阿文」聯絡
            後，由「阿文」攜帶海洛因一小包（毛重０．三公克），以一千元之價
            格，在宜蘭縣冬山鄉梅花湖大門口，販賣予陳奕勳非法施用。嗣於同年
            二月一日十四時三十分許，因陳奕勳事先以前開戊○○之行動電話與「
            阿文」聯絡，談妥以一千元之價格洽購海洛因一小包（毛重０．三公克
            ）後，擬前往「阿文」所租用之宜蘭縣冬山鄉○○路三一九號一二一五
            房內交易時，為警當場查獲而未遂，並自戊○○所攜帶之皮包內扣得第
            一級毒品海洛因參拾貳包，合計淨重拾玖點拾參公克（包裝重陸點肆柒
            公克，純度百分之六八．二二，純質淨重十三．０五公克），及安非他
            命共肆拾貳包（總毛重貳佰肆拾壹點捌壹公克，總淨重貳佰參拾壹點陸
            壹公克，驗餘貳佰參拾點柒零公克，平均純度約為百分之九六．九），
            及於宜蘭縣警察局羅東分局廣興派出所用再查獲戊○○所持有先前被警
          查獲之海洛因一小包淨重壹點柒參公克（包裝重零點貳壹公克，純度百
            分之七十．四四，純質淨重壹點貳貳公克），及前開戊○○所有用供聯
            絡販賣毒品使用之門號為0000000000之motorola行動電話一
            支。
二、案經宜蘭縣警察局羅東分局報請台灣宜蘭地方法院檢察署檢察官偵查起訴。
    理    由
一、訊據被告戊○○否認有右揭時地連續販賣海洛因與安非他命予丙○○、辛○○、
    陳奕勳及林芷予之犯行，辯稱：伊未曾販賣海各因及安非他命予丙○○等人，渠
    等所指稱之販賣時間被告均在監，不可能販賣毒品，且扣案之00000000
    00號行動電話及海洛因及安非他命毒品，亦均非伊所有，證人丙○○等人之指
    證均係受指使挾怨誣指云云。惟查：（一）、右揭事實（一）部分之犯罪事實業
    據證人辛○○迭於偵查中（參見九十年偵字第三六四號卷九十年三月二十日筆錄
    ）及本院訊問時（參見本院九十年十月五日訊問筆錄）結證甚詳，雖其於偵查中
    所稱被告販賣海洛因予伊之地點為宜蘭縣羅東鎮○○路八三號七樓之三，嗣於本
    院則改稱為同路八十三號六樓之三，惟證人辛○○於偵查中係誤記六樓為七樓，
    業據證人辛○○於本院前開訊問時證述明確，且證人辛○○確曾因施用第一級毒
    品海洛因而入監執行，亦有其台灣高等法院全國前案紀錄表附卷可稽，足徵證人
    辛○○之指述應屬非虛，堪予採信。被告所辯未販賣海洛因予辛○○云云，要無
    足採。（二）、右揭事實（二）部分之犯罪事實業據證人丙○○於偵查中檢察官
    訊問時證述綦詳，且證人丙○○於本院訊問時亦結證稱確於八十九年九、十月間
    及前後各一次，以０九一八（後面號碼忘記）之行動電話向被告以每小包一千元
    之價格購買安非他命各一小包，由不詳姓名之成年男子送貨等情，且證人丙○○
    確曾因施用第二級毒品而入監執行觀察勒戒及戒治等情，亦有其台灣高等法院全
    國前案紀錄表附卷可稽，足徵證人丙○○之指述應屬非虛，堪予採信。被告所辯
    未販賣安非他命予丙○○云云，要無足採。（三）、右揭事實（三）部分之犯罪
    事實，業據證人林芷予於本院訊問時結證綦詳。雖證人林芷予於警訊時及本院初
    訊時，就右揭同年十月底至十二月一日止某日下午五時三十分許，在宜蘭縣羅東
    鎮○○路奧林匹克遊藝場門口，以每小包一千元之價格，分別向被告購買第一級
    毒品海洛因一小包及第二級毒品安非他命一小包（重量均不詳）部分之事實，供
    稱係九十年二月二日下午十七時三十分許，而被告於九十年二月一日下午二時三
    十分許，即經警查獲逮捕送監，有九十年偵字第五一四號卷附之警訊筆錄足參，
    證人所述此部分之時間顯與事實不符，然查證人林芷予於警訊時係向警表示大約
    其驗尿前（九十年二月十日）一個星期，日期係警察推算的，時間伊亦不記得，
    但伊確實向被告購買二次沒錯，不會冤枉被告，最後一次確實購買時間應在二月
    一日被告入監之前等情，業據證人林芷予於本院訊問時結證明確（參見本院九十
    年十月八日訊問筆錄）。稽之人之記憶有限，證人所證稱之時間或可能因時間之
    經歷而有所誤差，然尚不得僅以證人對時間之誤認或誤記，即完全否定其證詞之
    證據力。證人林芷予已明確證稱確向被告購買二次毒品等語，且並帶警前往與被
    告交易毒品之地點履勘並拍照，有照片六幀可憑，堪信其所為證詞應屬真實。且
    證人林芷予確曾因施用第一級及第二級毒品而入監執行觀察勒戒及戒治等情，亦
    有其台灣高等法院全國前案紀錄表附卷可憑。被告否認此部分之犯行，所辯云云
    ，要無足採。（四）、右揭事實（四）部分之犯罪事實，業據證人陳奕勳於本院
    訊問時結證明確（參見本院九十年五月二十八日及九十年七月二十三日訊問筆錄
    ），並有證人陳奕勳以電話與被告之0000000000行動電話與被告或「
    阿文」聯絡之台灣大哥大股份有限公司之電話通聯紀錄（以甲○○名義租用門號
    ）附卷足參，堪信證人陳奕勳之證詞，應屬非虛。且證人陳奕勳於九十年二月一
    日經警查獲時，即是與「阿文」以前開電話聯絡後，始前往宜蘭縣冬山鄉○○路
    三一九號一二一五房內欲交易毒品，抵達現場時被告已在現場，現場扣案之物品
    伊有看到是從被告之皮包內搜出來的等情，亦據證人陳奕勳於本院結證明確（參
    見九十年五月八日訊問筆錄）。雖證人陳奕勳於警訊及本院訊問時就被告詳細販
    賣予伊海洛因之時間，所陳先後縱有些許不同，惟證人陳奕勳確實與被告及「阿
    文」購得八次海洛因毒品，最後一次尚未成交即為警查獲為情，已據被告結證明
    確，自不得以被告因購買次數繁多，記憶難免有誤，而完全否定其所為證詞之證
    據能力。矧被告於警訊時亦分別供承扣案物中海洛因塊狀（二公克裝）二包、粉
    狀二公克裝一包、安非他命十八公克裝二包及0000000000號行動電話
    為其所有，為警查獲之宜蘭縣冬山鄉○○路三一九號一二一五房為「阿文」所租
    用等語；另於廣興派出所所查扣之海洛因一小包，被告於警訊時亦坦承為其所有
    （以上均參見九十年二月二日警訊筆錄）；即被告於偵查中檢察官偵訊時亦坦承
    扣案之安非他命二包及行動電話三支（含0000000000號）為其所有等
    語（參見九十年二月二日偵訊筆錄），佐以證人陳奕勳結證稱伊均係撥打000
    0000000號行動電話與被告或「阿文」聯絡後，再向之購買毒品等情，足
    徵被告與綽號「阿文」之不詳姓名男子應有共同販賣毒品之事實，應堪認定。被
    告辯稱未販賣海洛因云云，顯係卸責之詞，不足採信。又扣案如事實欄所載之海
    洛因三十二包與一小包及安非他命，確係分屬第一級毒品及第二級毒品，亦經法
    務部調查局及內政部警政署刑事警察局分別鑑驗屬實，有法務部調查局檢驗通知
    書影本二紙及內政部警政署刑事警察局檢驗通知書影本一紙附卷足參。此外右揭
    事實證人辛○○、丙○○、林芷予及陳奕勳所指證之販賣時間，被告均未在監或
    在押，有法務部被告之全國在監在押資料在卷足參，被告另辯稱其上開時間均在
    監云云，顯不足採。本件綜上所述，事證已臻明確，被告犯行應均堪予認定。
二、按海洛因係屬毒品危害防制條例第二條第二項第一款所稱之「第一級毒品」；而
    安非他命則屬同條例第二條第二項第二款所稱之「第二級毒品」，被告分別販賣
    之，核其所為，分別係犯毒品危害防制條例第四條第一項之販賣第一級毒品罪（
    事實欄一、（四）部分，其中被告擬前往「阿文」所租用之宜蘭縣冬山鄉○○路
    三一九號一二一五房內交易時，為警當場查獲，係犯同條例第四條第一項第五項
    之販賣第一級毒品未遂罪）及同條第二項之販賣第二級毒品罪。又被告持有海洛
    因及安非他命之低度行為，分別為其販賣海洛因及安非他命之高度行為所吸收，
    均不另論罪。被告就右揭事實（一）、（二）及（三）部分與不詳姓名之成年男
    子間；就右揭犯罪事實（四）部分與綽號「阿文」之不詳姓名成年男子間，有犯
    意聯絡及行為分擔，應為共同正犯。被告先後分別販賣第一級毒品海洛因與第二
    級毒品安非他命之多次犯行，其時間均緊接，犯罪構成均要件相同，顯分別均係
    基於概括之犯意反覆為之，應均依連續犯之規定論以一罪（販賣第一級毒品部分
    應論以同條例第四條第一項之販賣第一級毒品既遂罪），並就法定刑有期徒刑部
    分加重其刑（法定刑死刑、無期徒刑部分依法不得加重）。又查被告前曾於八十
    七年一月間因違反麻醉藥品管理條例，經本院判處有期徒刑四月，如易科罰金以
    三百元折算一日確定，於八十七年六月二十六日易科罰金執行完畢，有被告之台
    灣高等法院檢察署刑案紀錄簡覆表附卷足憑，其於五年內再犯有期徒刑以上之右
    開二罪，均為累犯，應均依累犯之規定遞就其法定刑有期徒刑部分加重其刑（法
    定刑死刑、無期徒刑部分依法不得加重）。爰審酌被告之品行，連續意圖牟利販
    賣第一、二級毒品海洛因及安非他命之犯罪動機、目的、手段，連續販賣第一、
    二級毒品，戕害國民身心健康，對國家、社會所生之危害至鉅，及其犯罪後之態
    度等一切情狀，分別量處如主文所示之刑，並就宣告無期徒刑部分併宣告褫奪公
    權終身，並定其應執行之刑及宣告褫奪公權終身，以示懲儆。被告因販賣第一級
    毒品海洛因所得之財物一萬三千元及販賣第二級毒品安非他命犯罪所得之財物三
    千元，應依毒品危害防制條例第十九條第一項之規定均沒收之，如全部或一部不
    能沒收時，以其財產抵償之。另扣案之如事實欄所示之第一級毒品海洛因及第二
    級毒品安非他命，確分屬第一、二級毒品，已如前述，應依毒品危害防制條例第
    十八條第一項前段之規定均沒收銷燬之。又扣案之motorola行動電話壹支（使用
    之門號為0000000000），係被告所有供聯絡販賣毒品犯罪所用之物，
    已如前述，應依法併予宣告沒收（按門號係屬向電話公司租用性質，尚非被告所
    有，故僅沒收行動電話，而不及於門號）。另扣案之行動電話四支（00000
    00000號之行動電話除外）、現金十五萬六千元及分裝袋二百六十八個，被
    告均否認為其所有及供犯罪所用之物，復無積極證據足證上開扣案物確屬被告或
    與之共犯者所有，且均為供犯罪或預備犯罪所用之物，亦非屬違禁物，爰均不予
    宣告沒收。
三、另起訴就右揭犯罪事實雖僅論列被告自九十年一月十六日起以00000000
    00號大哥大為聯絡工具，連續販賣海洛因及安非他命予陳奕勳及林芷予非法施
    用之部分，餘則未予論列，惟右揭事實起訴書未論列部分，與起訴書已論列部分
    ，有連續犯裁判上一罪之關係，為起訴效力所及，本院自得併予審究之。
四、公訴意旨另以被告戊○○於八十九年一月間及同年六月間某日傍晚時分，連續在
    宜蘭縣宜蘭市運動公園附近，每次以每小包毛重零點六公克第二級毒品安非他命
    一千元之價格，販賣予丁○○非法用，因認被告戊○○此部分亦涉犯毒品危害防
    制條例第四條第二項之販賣第二級毒品罪嫌云云。訊之被告否認有上開公訴人所
    指之犯行，辯稱並未販賣毒品予丁○○等語。經查公訴人認被告涉犯此部分之罪
    嫌，無非以證人丁○○之指訴為其唯一論據。然查，證人丁○○固於警訊、偵查
    中及本院訊問時均指稱向被告購買二次安非他命等語。惟其於警訊時指稱最後一
    次係八十九年七月六日下午十四時許向被告購買等語（參見八十九年七月八日警
    訊筆錄）；於偵查中則指稱向戊○○購置二次，第一次八十九年七月七日半年前
    ，另一次於八十九年六月間傍，各買一千元等語（參見八十九年十月十一日偵查
    筆錄）；嗣於本院訊問時則稱分別於八十九年初及八十九年七月六日下午二時許
    ，購買二次等語（參見本院九十年六月十八日訊問筆錄），其所指稱被告販賣安
    非他命予伊之時間，經查被告均在監執行毒品案件之觀察、勒戒及戒治，期間自
    八十八年十二月二十日至八十九年七月十五日停止戒治出監，有法務部被告之在
    監在押資料在卷足參，足徵證人丁○○所稱於前開被告在監期間向被告購買二次
    安非他命云云，顯與事實不符，自不足採為對被告不利之證據。此外復查無其他
    積極證據足資證明被告確有此部分之犯行，其此部分之犯罪應屬不能證明。惟公
    訴人認此部分與右揭被告販賣安非他命有罪部分，有連續犯裁判上一罪之關係，
    爰不另為無罪之諭知。
五、移送併辦意旨另以（一）被告戊○○於八十九年十二月三日十四時許，在宜蘭縣
    羅東鎮公園內，販賣第二級毒品安非他命二、三次予己○○非法施用（九十年偵
    一四０三號）。（二）被告與壬○○基於共同販賣海洛因及安非他命之犯意聯絡
    ，由壬○○先於八十九年一月十四日以0000000000號行動電話與被告
    持有0000000000號行動電話聯絡，由壬○○自台中縣山區載運毒品至
    宜蘭縣境內，由被告聯絡買主後，再由壬○○分別在宜蘭縣中山加潘站、環山加
    油站等處，以千元至八千元之價格販售予「阿俊」、「東龍」等不特定人。復於
    同年一月十七日晚間，復以相同之方式，在上開地點及中國農民銀行前以二千元
    至八千元不等之價格將毒品安非他命及海洛因售予庚○○等不特定人。復於同月
    二十日被告要壬○○持未售完之海洛因及安非他命，連其在不知情況下向庚○○
    收取之偽鈔千元鈔七張及其他販毒所得款項五萬元，攜至北橫山區交付予張女時
    ，為警查獲，並扣得海洛因純質淨重十二．九五公克，安非他命七十九公克，分
    裝袋五包、0000000000號行動電話一支（九十年偵字第二三０一號）
    。（三）被告戊○○基於概括之犯於八十八年八月迄十月間止，在羅東富豪酒店
    ，以每包二千元至三千元之價格，販售第二級毒品安非他命予乙○○二至三次（
    九十年偵字第二三０一號）。因認被告此部分亦涉犯毒品危害防制條例第四條第
    一項、第二項之罪嫌云云。訊之被告否認有上開公訴人移送併辦之犯行，辯稱伊
    未販賣毒品予己○○及乙○○，壬○○為警扣案之毒品亦非伊所有，亦未囑壬○○販賣毒品等語。經查，公訴人認被告此部分亦涉犯右開罪名，無非係以證人己○○、壬○○、乙○○分別於警訊及偵查中之供述及扣案之右揭毒品等物，為其
    重要論據。然查：（一）證人己○○於警訊時證稱：向被告購買二、三次安非他
    命，最後一次係八十九年十二月三日下午二時許，在羅東公園內，以打0000
    000000行動電話與被告聯絡等語（參見八十九年十二月十二日警訊筆錄）
    ；嗣於本院訊問時則改稱前往向被告購買八次，自八十八年六、七月間就開始向
    被告購買，都是以0000000000行動電話聯絡等語（參見本院九十年五
    月二十八日訊問筆錄），後又改稱：八十八年六、七月間不是用這支電話號碼，
    八十九年才使用這支電話等語（參見本院九十年十二月三日訊問筆錄）。足徵證
    人己○○前後供述不一，有重大瑕疵，尚不得據為被告確有販賣毒品之唯一證據
    。（二）證人壬○○於警訊、偵查中初供稱：扣案之毒品係庚○○以二千元之代
    價請伊將毒品載運至大同鄉南山加油站等語（參見九十年二十日警訊及偵查筆錄
    ）；嗣則改稱：係戊○○將毒品交給伊載運至冬山鄉等電話通知交易毒品，前後
    共二次幫戊○○從台中山載運毒品至冬山販，每次約三台左右，第一次販賣所得
    約三萬元，第二次約五萬元，前後幫其約販賣十餘次，每次數千元不等等語（參
    見九十年三月十五日警訊筆錄）；嗣於本院訊問時則稱：扣案之物都是戊○○的
    ，偽造係庚○○買海洛因交給伊的，五萬元現金是平時販毒累積起來的價金，今
    年一月中旬開始幫張女賣，前後幫張女跑二次，第一次在冬山加油站賣給庚○○
    海洛因七千元一包，一次在同地賣給「東隆」海洛因三千元一包，還有一次賣給
    「阿俊」海洛因二千元，第二次是一月十七日，也是賣給給庚○○海洛因七千元
    一包，另有賣給「東隆」十七日二千元、十八日三千元之海洛因，庚○○十八日
    再買一包七千元之海洛因，另外「阿俊」十七日買二千元之海洛因，十八日「阿
    俊」又買二千元之海洛因，還有賣給四、五個人，交貨地點也是在冬山加油站附
    近，扣案之五萬元是第二次下來賣的錢等語（參見本院九十年十一月十九日訊問
    筆錄），其前後證詞已有明顯不符，而有瑕疵，自不得採為被告論罪之依據。且
    經本院訊之證人庚○○，亦否認有經由壬○○之手向被告購得毒品之事實。至扣
    案之毒品及現金等物，僅足證明壬○○持有該等物品，尚難逕認該扣案之毒品及
    現金，即屬被告囑其販售毒品及所得之款項。（三）證人乙○○於偵查中證稱：
    八十八年八、九月份被告出監後才向被告戊○○購買，最後一次是八、九月份，
    共拿二、三次安非他命，價格二至三千元一包，都是她開紅色車，車上小弟會拿
    給伊等語（參見九十年三月二十日偵訊筆錄）；嗣於本院訊問時則證稱：伊是有
    打過戊○○之行動電話，但電話不是她接，是一個男的接，買賣都是跟那個男的
    談的，送安非他命也是那個男的送的，買賣毒品部分沒有跟小林（指戊○○）接
    觸過等語（參見本院九十年十一月五日訊問筆錄）。其前後證詞顯有明顯不符，
    而有瑕疵，自不得採為被告論罪之唯一依據。（四）縱上所述外，本院復查無其
    他積極證據足資證明被告確有上開公訴人移送併辦所指之犯行，被告上開公訴人
    移送併辦部分之犯罪，應屬不能證明，自應退回檢察官另為適法之處理，併予敘
    明。
據上論斷，應依刑事訴訟法第二百九十九條第一項前段，毒品危害防制條例第四條第
一項、第二項、第十八條第一項前段、第十九條第一項，刑法第十一條前段、第二十
八條、第五十六條、第四十七條、第三十七條第一項、第五十一條第四款、第三十八
條第一項第二款，判決如主文。
中      華      民      國    九十一    年       六      月     十      日
                                    臺灣宜蘭地方法院刑事第二庭
                                            法  官  黃  永  勝
右正本證明與原本無異。
如不服本判決，應於判決送達後十日內向本院提出上訴狀( 應附繕本 )，上訴於臺灣
高等法院。
                                            書記官  莊  文  東
中      華      民      國    九十一    年       六      月     十一    日
參考法條：
毒品危害防制條例第四條第一項、第二項
製造、運輸、販賣第一級毒品者，處死刑或無期徒刑；處無期徒刑者，得併科新台幣
一千萬元以下罰金。
製造、運輸、販賣第二級毒品者，處無期徒刑或七年以上有期徒刑，得併科新台幣七
百萬元以下罰金。
